【裁判字號】    94,訴,2249
【裁判日期】    950126
【裁判案由】    毒品危害防制條例
【裁判全文】
臺灣桃園地方法院刑事判決              94年度訴字第2249號
公  訴  人  台灣桃園地方法院檢察署檢察官
被      告  甲○○
上列被告因違反毒品危害防制條例案件，經檢察官提起公訴（94
年度毒偵字第5056號），本院判決如下：
    主  文
甲○○施用第一級毒品海洛因，處有期徒刑柒月；又施用第二級
毒品安非他命，處有期徒刑月。應執行有期徒刑玖月。
    事  實
一、甲○○前於民國九十三年間因施用毒品案件，經苗栗地方法
    院以九十三年毒聲字第三七三號裁定令入勒戒處所施以觀察
    、勒戒後，認無繼續施用毒品之傾向而於九十四年一月三日
    釋放出所，嗣由台灣苗栗地方法院檢察署檢察官於九十四年
    一月七日以九十三年度毒偵緝字第一三一號不起訴處分確定
    。詎料甲○○猶不思悔改、戒除毒癮，竟於前開觀察、勒戒
    執行完畢釋放後之五年內，基於施用第一級毒品海洛因之犯
    意，於九十四年四月十五日十八時許，在其位於桃園縣龜山
    鄉○○路○段頂好巷二之二號六樓住處內，以將第一級毒品
    海洛因摻雜在香菸內點火吸食之方式，施用第一級毒品海洛
    因一次，嗣於上開施用第一級毒品海洛因完畢後約十五分鐘
    ，另基於施用第二級毒品安非他命之犯意，在上開住處內，
    以將欲施用之第二級毒品安非他命，單獨放在充作吸食器使
    用之玻璃球內，再以火燒烤加熱產生煙霧後施用之方式，施
    用第二級毒品安非他命一次；嗣甲○○因涉嫌竊盜案件為警
    持本院核發之搜索票（九十四年度聲搜字第三一六號）於九
    十四年四月十五日晚間八時三十分許，至上址住處查獲，後
    經警採集尿液檢體，檢驗結果呈安非他命、甲基安非他命陽
    性及嗎啡陽性反應而查悉上情。
二、案經台北縣政府警察局新莊分局報告台灣桃園地方法院檢察
    署檢察官偵查起訴。
    理  由
一、訊據被告甲○○就上述時、地施用第一級毒品海洛因及第二
    級毒品甲基安非他命之犯罪事實，於本院審理時坦承不諱，
    而其為警查獲後，於當日凌晨四時許所採尿液檢體，經送請
    台灣檢驗科技股份有限公司以酵素免疫分析法（ＥＩＡ）初
    步檢驗，再佐以氣相層析質譜儀分析法（ＧＣ／ＭＳ）確認
    檢驗，結果確呈嗎啡陽性及安非他命、甲基安非他命陽性反
    應，此有台北縣政府警察局新莊分局偵辦毒品危害防制條例
    案被移送人姓名代碼對照表、台北縣政府警察局尿液檢體收
    件記錄表（還件簽收紀錄表）及台灣檢驗科技股份有限公司
    濫用藥物尿液檢驗報告各一紙附卷可稽，而以氣相層析質譜
    儀作藥物及其代謝產物之定性及定量分析，幾乎不會有偽陽
    性反應產生，為毒品檢驗學之常規，亦為本院辦理相關違反
    毒品危害防制條例案件所知悉，上開檢驗結果當足以認定為
    真實。綜上，足見被告前開任意性自白確與事實相符，堪以
    採信。又被告甲○○前於九十三年間因施用毒品案件，經苗
    栗地方法院以裁定令入勒戒處所施以觀察、勒戒後，認無繼
    續施用毒品之傾向而於九十四年一月三日釋放出所，嗣由台
    灣苗栗地方法院檢察署檢察官於九十四年一月七日以九十三
    年度毒偵緝字第一三一號不起訴處分確定等情，有臺灣高等
    法院被告前案紀錄表一份附卷可按，被告於前開觀察勒戒執
    行完畢釋放後之五年內，再犯本件毒品危害防制條例第十條
    第一項、第二項之罪，已經證明，應依法論科。
二、按海洛因、甲基安非他命分別為毒品危害防制條例第二條第
    二項第一、二款所規定之第一、二級毒品。故核被告甲○○
    所為，係犯毒品危害防制條例第十條第一項施用第一級毒品
    罪、同條第二項之施用第二級毒品罪。其於施用海洛因、甲
    基安非他命行為前後所持有之第一級毒品海洛因、第二級毒
    品甲基安非他命等行為，既均意在供己施用，其持有之低度
    行為應為施用之高度行為吸收，均不另論罪。又被告所犯前
    開施用第一級毒品、第二級毒品二罪行間，犯意各別，施用
    方法不同，罪名有異，應分論併罰。爰審酌被告前因施用毒
    品案件，業經觀察、勒戒處遇，且曾獲不起訴處分之寬典，
    卻未能把握自新機會，徹底戒除施用毒品之惡習，仍再施用
    足以導致人體機能發生依賴性、成癮性及抗藥性等障礙之第
    一級毒品海洛因及第二級毒品甲基安非他命之罪行，戕害自
    身健康，漠視法令禁制，顯未見悔改之意，惟尚能坦承犯行
    ，犯後態度頗佳，暨其犯罪動機、手段、施用毒品之次數均
    僅一次等一切情狀，分別量處如主文所示之刑，並定其應執
    行之刑，以資懲儆。至被告所有、供其施用第二級毒品安非
    他命所使用之玻璃球，並未扣案，且被告自承已於其使用後
    因玻璃球破碎而丟棄於馬桶中，事實上已不存在，無庸再依
    刑法第三十八條第一項第二款規定宣告沒收之，附此敘明。
三、據上論斷，應依刑事訴訟法第二百九十九條第一項前段，毒
    品危害防制條例第十條第一項、第二項，刑法第十一條前段
    、第五十一條第五款，判決如主文。
本案經檢察官趙燕利到庭執行職務。
中    華    民    國    95    年    1     月    26    日
                    臺灣桃園地方法院刑事第十一庭
                        審判長法  官   蔡榮澤
                              法  官   丁俊成
                              法  官   何俏美
以上正本證明與原本無異。
如不服本判決，應於判決送達後十日內向本院提出上訴狀（應附
繕本），上訴於臺灣高等法院。
                              書記官   陳淑瓊
中    華    民    國    95    年    1     月    26    日
附錄本件論罪科刑法條：
毒品危害防制條例第十條
施用第一級毒品者，處六月以上五年以下有期徒刑。
施用第二級毒品者，處三年以下有期徒刑。


司法院資訊處製作；財團法人民間司法改革基金會備份。
